臺灣臺北地方法院民事判決　九十一年度重訴字第一九二二號
　　原　　　告　　第一商業銀行股份有限公司
　　法定代理人　　戊○○
　　訴訟代理人　　乙○○
　　被　　　告　　維嘉股份有限公司
　　兼法定代理人　丙○○
　　被　　　告　　己○○
　　　　　　　　　庚○○
　　　　　　　　　甲○○
　　　　　　　　　丁○○
右當事人間請求清償借款事件，本院判決如左：
    主    文
被告應連帶給付原告新台幣貳仟肆佰零肆萬伍仟柒佰陸拾玖元，及如附表一所示之利
息、違約金。
訴訟費用由被告連帶負擔。
被告應連帶給付原告日幣陸仟柒佰伍拾捌萬零伍佰陸拾柒元、美金壹拾玖萬肆仟陸佰
玖拾陸元陸角、及如附表二所示之利息、違約金。
本判決第一項於原告以新台幣捌佰零壹萬參仟元或同面額之中央政府建設公債八十六
年度甲類第四期債票供擔保後，得假執行。
本判決第二項於原告以新台幣捌佰陸拾捌萬貳仟元或同面額之中央政府建設公債八十
六年度甲類第四期債票供擔保後，得假執行。
    事      實
甲、原告方面：
一、聲明：如主文第一項所示，並陳明願供現金或中央政府建設公債八十六年度甲類
    第四期債票為擔保，請准宣告假執行。
二、陳述：
（一）被告丙○○、己○○、庚○○分別於民國八十八年六月二十五日，被告甲○○
      於八十六年六月六日、被告丁○○於八十六年六月十日分別出具保證書，承諾
      凡被告維嘉股份有限公司（以下簡稱維嘉公司）對原告現在及將來發生之票據
      、借款、墊款、保證及其他有關債務，包括利息、遲延利息、違約金、損害賠
      償及有關履行上開債務所需一切費用等，以新台幣二億元為限額，保證人願與
      主債務人連帶負全部清償之責。被告維嘉公司於八十七年七月二十日，邀被告
      丙○○、丁○○、甲○○為連帶保證人，向原告借款新台幣三千一百萬元，借
      款期間自八十七年七月二十日起至九十七年七月二十日止，約定利息按週年利
      率百分之九‧一按月計付，並於原告調整新台幣放款基本利率時，自調整日後
      之第一個應繳款日起，按調整後之新台幣放款基本放款利率加週年利率百分之
      一調整計付。借款共分一百二十期清償，每期一個月，自八十七年八月二十日
      起按期平均攤還本息。借款人遲延清償時，除按約定利率計付遲延利息外，逾
      期在六個月以內，按上開利率百分之十，超過六個月者，超逾部分按上開利率
      百分之二十計付違約金。
（二）被告維嘉公司於八十九年十一月七日邀同被告丙○○、己○○、庚○○為連帶
      保證人，與原告簽立綜合授信契約，約定被告維嘉公司在原告銀行辦理各項營
      運週轉金貸款，以新台幣六千萬元（含外幣借款折算新台幣）為限額，期限自
      八十九年十一月七日起至九十年十一月三十日止，並得循環動用，債務人維嘉
      公司乃依該契約，自九十年三月十四日起陸續向原告借款六筆，各筆借款之幣
      別、金額、借款期間，均詳如附表二。上開外幣借款，依原告所簽立之綜合授
      信契約第十三條第五項約定，到期不履行時，除依照到期當日原告通知之一般
      外匯授信利率與新台幣放款基本利率加週年利率百分之二‧五之較高利率計付
      遲延利息外，逾期在六個月以內，另按上開利率百分之十，超過六個月者，超
      逾部分按上開利率百分之二十計付違約金。
（三）上開各宗債務均約定，如任一宗債務未依約清償本金時，原告得主張全部債務
      視為到期。被告維嘉公司僅清償部分本息至九十一年七月間，其餘本息，履經
      催討仍未清償，被告維嘉公司尚積欠原告如附表一、二所示之本金、利息及違
      約金。被告丙○○、己○○、庚○○、丁○○、甲○○既為被告維嘉公司之連
      帶保證人，依約自應負連帶給付責任。
三、證據：借據、綜合授信契約、及保證書各乙份、外幣借款資料及約定書六份為證
    。
乙、被告方面：
    被告未於言詞辯論期日到場，亦未提出準備書狀作何聲明或陳述。
    理      由
一、按當事人得以合意定第一審管轄法院，但以關於由一定法律關係而生之訴訟為限
    ，前項合意，應以文書為之，民事訴訟法第二十四條定有明文。依被告簽具與原
    告之約定書第十四條後段約定，兩造合意以本院為本契約涉訟時之第一審管轄法
    院，是以原告向本院提起本件清償借款之訴，核與首揭規定，尚無不合。被告未
    於言詞辯論期日到場，核無民事訴訟法第三百八十六條所列各款情形，爰依原告
    之聲請，由其一造辯論而為判決，合先敘明。
二、原告主張被告丙○○、己○○、庚○○分別於八十八年六月二十五日，被告甲○○於八十六年六月六日、被告丁○○於八十六年六月十日分別出具保證書，承諾
    凡被告維嘉公司對原告現在及將來發生之票據、借款、墊款、保證及其他有關債
    務，包括利息、遲延利息、違約金、損害賠償及有關履行上開債務所需一切費用
    等，以新台幣二億元為限額，保證人願與主債務人連帶負全部清償之責。被告維
    嘉公司於八十七年七月二十日，邀被告丙○○、丁○○、甲○○為連帶保證人，
    向原告借款新台幣三千一百萬元，借款期間自八十七年七月二十日起至九十七年
    七月二十日止，借款共分一百二十期平均攤還本息，每期一個月。被告維嘉公司
    於八十九年十一月七日邀同被告丙○○、己○○、庚○○為連帶保證人，與原告
    簽立綜合授信契約，約定被告維嘉公司在原告銀行辦理各項營運週轉金貸款，以
    新台幣六千萬元（含外幣借款折算新台幣）為限額，期限自八十九年十一月七日
    起至九十年十一月三十日止，並得循環動用，債務人維嘉公司乃依該契約，自九
    十年三月十四日起陸續向原告借款六筆，各筆借款之幣別、金額、借款期間，均
    詳如附表二。上開各宗債務均約定，如任一宗債務未依約清償本金時，原告得主
    張全部債務視為到期，被告維嘉公司僅清償部分本息至九十一年七月間，其餘本
    息，履經催討仍未清償，尚積欠原告如附表一、二所示之本金、利息及違約金。
    被告對於原告主張之上開事實，已於相當時期受合法通知（非公示送達），而於
    言詞辯論期日不到庭，亦未提出準備書狀為爭執，應視同自認原告此部分主張（
    參民事訴訟法第二百八十條第三項、第一項規定）。依民事訴訟法第二百七十九
    條第一項規定，原告對於其主張之上開事實，本即毋庸舉證。惟原告對於其主張
    之上開事實，復提出借據、綜合授信契約、及保證書各乙份、外幣借款資料及約
    定書六份為證。從而，原告主張之上開事實，堪信為真實。
三、按借用人應於約定期限內，返還與借用物種類、品質、數量相同之物；遲延之債
    務，以支付金錢為標的者，債權人得請求依法定利率計算之遲延利息，但約定利
    率較高者，仍從其約定；當事人得約定債務人不履行債務時，應支付違約金，民
    法第四百七十八條、第二百三十三條第一項、第二百五十條第一項分別定有明文
    。連帶保證債務之所謂連帶，係指保證人與主債務人負同一債務，對於債權人各
    負全部給付之責任而言，此就民法第二百七十二條第一項規定連帶債務之文義參
    照觀之甚明。依此，連帶保證債務對債權人而言，與連帶債務相同，依民法第二
    百七十三條第一項規定，連帶債務之債權人，得對債務人中之一人或數人，同時
    或先後請求全部或一部之給付。又連帶保證人雖應負連帶債務而喪失先訴及檢索
    抗辯權，然仍不失為保證債務之一種，依民法第七百四十條規定，保證債務，除
    契約另有訂定外，包含主債務之利息、違約金、損害賠償及其他從屬於主債務之
    負擔。數人保證同一債務者，除契約另有訂定外，應連帶負保證責任，民法第七
    百四十八條定有明文。原告主張被告維嘉公司未依約還款，已如前述，被告維嘉
    應依上開借款契約負清償借款之責；被告丙○○、己○○、庚○○、甲○○、丁○○既為被告維嘉公司上開借款之連帶保證人，被告丙○○、己○○、庚○○、
    甲○○、丁○○依其與原告間之連帶保證契約，亦應就上開被告維嘉公司對原告
    之債務負連帶清償之責。
四、綜上所述，原告依上開借款契約及連帶保證契約，訴請被告連帶給付原告新台幣
    二千四百零四萬五千七百六十九元、日幣六千七百五十八萬零五百六十七元、美
    金十九萬四千六百九十六元六角、及如附表一、二所示之利息、違約金，為有理
    由，應予准許。
五、原告陳明願供擔保以代釋明聲請宣告假執行，核無不合，爰酌定相當擔保金額，
    准予宣告假執行。
六、據上論結，原告之訴為有理由，依民事訴訟法第三百八十五條第一項前段、第八
    十五條第二項、第三百九十條第二項，判決如主文。
中　　　華　　　民　　　國　　九十一　　　年　　　八　　　月　　二十六　日
                                            民事第三庭法      官　黃書苑
右正本係照原本作成
如對本判決不服，需於收受本判決後二十日內向本院提出上訴狀
中　　　華　　　民　　　國　　九十一　　　年　　　八　　　月　　二十六　日
　　　　　　　　　　　　　　　　　　　　　　　　　　　法院書記官　趙淑華
